高雄高等行政法院簡易判決　　　　　　　　　　　　　　九十三年度簡字第十七號
　　原　　　告　 甲○○
　　　　　　　　　　　　　送.
　　被　　　告　 高雄市政府
　　代　表　人　 乙○○市長
　　訴訟代理人　 丙○○
右當事人間因就業服務法事件，原告不服行政院勞工委員會中華民國九十二年九月三
十日勞訴字第○九二○○四四二○三號訴願決定，提起行政訴訟。本院判決如左：
    主  文
原告之訴駁回。
訴訟費用由原告負擔。
    事實及理由
一、緣原告於民國（下同）九十一年九月二十日起，聘僱逃逸之菲律賓籍外勞ＱＵＩ
    ＬＬＯＹ　ＡＲＬＹＮ　ＣＡＬＡＮＯ（護照號碼：ＤＤ６５８４４９，以下簡
    稱Ｑ君），於其高雄市苓雅區○○○路二三二號七樓之一之住所內，從事家庭幫
    傭、照顧小孩之工作，案經台南縣警察局歸仁分局於九十二年四月七日查獲，並
    以九十二年四月二十四日九二南縣歸警外字第○九二○○○一四五二號函移由被
    告審查違章行為屬實，被告乃依就業服務法第五十七條第一款及第六十三條第一
    項之規定，以九十二年六月二日高市府勞三字第○九二○○二三○九六號違反就
    業服務法罰鍰案件處分書，裁處原告新台幣（下同）十五萬元罰鍰。原告不服，
    提起訴願，遭決定駁回，遂提起本件行政訴訟主張：原告聘僱該外勞是經由仲介
    公司介紹，對於該外勞身分失效完全不知情，並非知情不報違反就業服務法而觸
    及法律。原告知錯能改，希念及初犯，對此重罰能減輕罰鍰，爰聲明求為判決：
    訴願決定及原處分均撤銷。被告則以：查原告自九十一年九月二十日未經許可逕
    自僱用Ｑ君，從事家庭幫傭、照顧小孩等工作，於九十二年四月七日為台南縣警
    察局歸仁分局查獲，違規事實明確，被告乃據以處原告罰鍰，經核於法並無不合
    。按應受行政罰之行為，僅須違反禁止規定或作為義務，而不以發生損害或危險
    為其要件者，即受推定為有過失，於行為人不能舉證證明自己無過失時，即應受
    處罰，司法院著有釋字第二七五號解釋。查Ｑ君原雖係訴外人沈茂盛合法申請聘
    僱來台之家庭監護工，惟未經許可前，自不得受聘僱於其他雇主，從事工作。又
    其係業經原雇主通報曠職三日失去聯繫之外勞，且聘僱許可期限亦屆滿，已屬無
    工作許可之外國人，依法不得繼續於本國境內從事工作，而原告未察逕自聘用，
    其顯係違反就業服務法第五十七條第一款規定。另其指稱係經由仲介公司介紹而
    聘僱該名外國人乙節，復未提供具體事證以實其說，自無從據以證明其聘僱Ｑ君
    無過失，顯無由執為免責之依據。至有關減輕罰鍰乙節，查本案被告所處罰鍰十
    五萬元，核屬最低罰鍰額度，乃無再為酌減之餘地，故有關此部份之主張顯不足
    採等語，資為抗辯。
二、按「雇主聘僱外國人工作，應檢具有關文件，向中央主管機關申請許可。」「雇
    主聘僱外國人不得有下列情事：一、聘僱未經許可、許可失效或他人所申請聘僱
    之外國人。．．．」「違反第四十四條或第五十七條第一款、第二款規定者，處
    新臺幣十五萬元以上七十五萬元以下罰鍰。五年內再違反者，處三年以下有期徒
    刑、拘役或科或併科新臺幣一百二十萬元以下罰金。」分別為就業服務法第四十
    八條第一項前段、第五十七條第一款及第六十三條第一項所明定。又就業服務法
    第五十七條第一款明文禁止聘僱未經許可、許可失效或他人所申請聘僱之外國人
    從事工作，旨在保障本國國民工作權，避免防礙本國人之就業機會、勞動條件、
    國民經濟發展及社會安定，故針對聘僱外國人於中華民國境內從事工作採申請許
    可制，並將申請者之資格條件與外國人之工作類別、項目、人數、期間及工作地
    點均列為須經許可內容，此觀諸同法第四十二條之規定自明。又「人民違反法律
    上之義務而應受行政罰之行為，法律無特別規定時，雖不以出於故意為必要，仍
    須以過失為其責任條件。但應受行政罰之行為，僅須違反禁止規定或作為義務，
    而不以發生損害或危險為其要件者，推定為有過失，於行為人不能舉證證明自己
    無過失時，即應受處罰。」亦經司法院釋字第二七五號解釋在案。
三、經查，本件原告未經申請許可，於九十一年九月二十日起，非法聘僱逃逸之菲律
    賓籍外勞Ｑ君，於其高雄市苓雅區○○○路二三二號七樓之一之住所內，從事家
    庭幫傭、照顧小孩之工作，案經台南縣警察局歸仁分局於九十二年四月七日查獲
    等情，有台南縣警察局歸仁分局偵訊（調查）筆錄、現場照片及該分局九十二年
    四月二十四日九二南縣歸警外字第○九二○○○一四五二號函等附於原處分卷可
    稽，並為原告所不爭執，是原告聘僱未經許可之外國人之違規事實，洵堪認定。
    從而，被告以原告違反就業服務法第五十七條第一款之規定，並依同法第六十三
    條第一項規定裁處原告十五萬元罰鍰，揆諸前揭規定，並無不合。
四、原告雖主張其聘僱外勞係經由仲介公司介紹，對於外勞身分失效完全不知情，並
    非知情不報違反就業服務法而觸及法律云云。惟針對聘僱外國人從事工作，為保
    障本國國民工作權，避免防礙本國人之就業機會、勞動條件、國民經濟發展及社
    會安定，立法採申請許可制，已如前述，是原告如需聘僱外國人從事工作，即應
    依法向行政院勞工委員會申請聘僱許可。經查，Ｑ君原受僱於訴外人沈茂盛，嗣
    經沈茂盛於九十年十一月二十一通報Ｑ君於九十年十一月十八日逃逸，此有外勞
    居留資料查詢表附原處分卷可稽；則Ｑ君既於九十年十一月二十一日經通報為逸
    外勞，自不可能再接受合法聘僱。是原告Ｑ君縱係經由仲介公司之介紹而聘僱Ｑ
    君，然原告既無從合法聘僱Ｑ君，足見其未經申請許可即逕於九十一年九月二十
    日予以聘僱甚明，原告縱無故意，亦有過失，其有違反就業服務法之規定，自堪
    認定。是以，原告主張其聘僱外勞是經由仲介公司介紹，對於外勞身分失效完全
    不知情，顯屬事後卸責之詞，並不足採。至有關減輕罰鍰乙節，查本案被告所處
    罰鍰十五萬元，核屬最低罰鍰額度，乃無再為酌減之餘地，故有關此部份之主張
    ，亦不足採。
五、綜上所述，原告之主張均不足採。從而被告以原告違反就業服務法第五十七條第
    一款「聘僱未經許可、許可失效或他人所申請聘僱之外國人」之規定，依同法第
    六十三條第一項規定，處原告十五萬元罰鍰，認事用法，洵無違誤。訴願決定予
    以維持，並無不合。原告起訴求為撤銷原處分及訴願決定並減輕罰鍰金額，為無
    理由，應予駁回，並不經言詞辯論為之。
據上論結，本件原告之訴為無理由，依行政訴訟法第二百三十三條第一項、第二百三
十六條、第一百九十五條第一項後段、第九十八條第三項前段，判決如主文。
中　　　華　　　民　　　國    九十三　　年　  　一　　　月　　  三十　　日
                              高雄高等行政法院第一庭
                                          法      官    簡慧娟
右為正本係照原本作成。
如不服本判決，應於送達後二十日內，向本院提出上訴狀並表明上訴理由，如於本判
決宣示後送達前提起上訴者，應於判決送達後二十日內補提上訴理由書（須按他造當
事人人數附繕本）。
提起上訴應預繳送達用雙掛號郵票七份（每份三十四元）。
中　　　華　　　民　　　國    九十三　　年　  　一　　　月　　  三十　　日
                                          法院書記官    楊曜嘉
附註：行政訴訟法第二百三十五條（第一項、第二項）：
對於適用簡易程序之裁判提起上訴或抗告，須經最高行政法院之許可。
前項許可，以訴訟事件所涉及之法律見解具有原則性者為限。
